臺灣苗栗地方法院民事簡易判決　　　　 93年度苗簡字第383號
原　　　告　新竹國際商業銀行股份有限公司
法定代理人　己○○
訴訟代理人　丙○○
　　　　　　　　　　送達代收.
被　　　告　羅明旻原名羅慧貞.
上列當事人間請求清償借款事件，本院於民國94年6 月14日言詞
辯論終結，判決如下：
    主      文
被告應給付原告新臺幣貳拾捌萬壹仟伍佰玖拾參元，及自民國九
十三年三月十九日起至清償日止，按年利率百分之十八點二五計
算之利息，並自民國九十三年四月十九日起至清償日止，逾期在
六個月以內部分，按上開利率百分之十，超過六個月部分，按上
開利率百分之二十計算之違約金。
訴訟費用由被告負擔。
本判決得假執行。
    事實及理由
一、原告起訴主張：緣被告於民國91年9 月5 日向原告聲請貸款
    額度新臺幣（下同）200,000 元之貸款，並與原告立有DEAR
    現金卡貸款契約，約定借款期限91年9 月5 日起至92年9 月
    5 日止，為期1 年，期滿30日前，如立約人不為反對續約之
    意思表示，並經原告審核同意者，得以同一內容繼續延長1
    年，其後每年屆期時亦同，最長以延長4 次為限，且原告得
    依立約人動撥額度情形及繳款狀況，依立約人申請或由原告
    自行調整借款額度，現借款額度已調整為288,000 元。依約
    被告得於貸款額度、期間內，由被告指定在原告活期存款第
    0000-000000 號帳戶，憑DEAR卡向已參加自動化服務機器跨
    行共同系統之金融機構自動化付款機隨時向原告取款。另依
    契約書第5 條，每動用一筆借款時，須繳納費用100 元，及
    首次動用借款時，須繳納首次動撥借款額度3.5%帳務管理費
    ，及依契約書第7 條，自借款日起，以一個月為1 期，於每
    月5 日還款，每期應繳金額係尚欠本金加未繳手續費最低5%
    計算，若金額小於1,000 元，以1,000 元計算，將所欠金額
    依上開約定，按月分期攤還，若逾期一次即喪失分期攤還之
    權利，應將所欠消費貸款一次清償，利息按年利率18.25%按
    月計付，逾期6 個月以內部分，另按該利率10% ，超過6 個
    月以上部分，另按該利率20% 計付之違約金。詎被告對上開
    借款本息僅繳至93年3 月18日，自93年4 月18日起未依約履
    行迄今已逾期一次以上，計欠貸款本金281,593 元，依契約
    第13條第1 項及第6 項，視為全部到期，被告應即償還，惟
    屢經催討被告均置之不理，為此特依消費借貸法律關係提起
    本件訴訟，聲明：被告應給付原告281,593 元，及自93年3
    月19日起至清償日止，按年利率18.25%計算之利息，並自93
    年4 月19日起至清償日止，逾期在6 個月以內部分，按上開
    利率10% ，超過6 個月以上部分，按上開利率20% 計付之違
    約金。
二、被告則以：其並未辦理DEAR現金卡，亦未在DEAR現金卡貸款
    契約書、金融卡開戶申請書、申請書、授權書上簽名，更未
    領到現金卡，也沒有跟證人即原告銀行襄理甲○○辦理對保
    過，因為被告是葡京公司的負責人，故身分證影本留存在公
    司等語，資為抗辯。
三、原告主張之前開事實雖據其提出DEAR現金卡貸款申請書、金
    融卡開戶申請書、放款客戶往來明細表、授權書、申請書等
    件為證，惟被告否認有收到現金卡，亦未在DEAR現金卡貸款
    契約書、金融卡開戶申請書、申請書、授權書上簽名等語。
    經查：前開DEAR現金卡貸款契約書、金融卡開戶申請書、申
    請書、授權書上「羅慧貞」簽名部分，被告固否認為其所為
    ，惟證人即原告銀行擔任徵信工作之戊○○到院具結證述：
    當時到葡京公司推廣業務，葡京公司有四人即被告、陳忠清
    、陳愛玲、陳國璋辦理，當時是被告男朋友乙○○拿填寫好
    的申請書、被告身分證影本、在職證明給伊，是後來帶甲○○去辦理對保時才看到被告本人，是乙○○將被告從家裡載
    來被告公司，並且在被告的公司辦理對保，貸款契約書、金
    融卡開戶申請書上的簽名是被告本人簽名，印章是乙○○拿
    被告放在公司的便章蓋的，當時被告有在場，當天被告有拿
    出身分證正本核對身分等語明確，證人甲○○亦證稱：當天
    是戊○○帶伊去對保，當天對保的是被告本人，對保當天是
    由被告本人親簽，是由戊○○拿筆給被告簽的，簽名欄一定
    是客戶本人簽，其他部分才可以由勸募人或其他人代寫，印
    象比較深是被告是最晚到的等情，證人乙○○更證稱：貸款
    契約書上的簽名是被告本人簽名，印章是被告本人蓋的，有
    跟被告說過伊缺錢，看可不可辦理貸款，被告剛開始不同意
    ，但最後同意，戊○○、甲○○辦理對保時，伊有在場，被
    告本來不在場，是伊去被告家裡載被告到公司來辦理對保，
    當天戊○○、甲○○有請被告提出身分證正本等情明確（以
    上均見93年10月5 日言詞辯論筆錄），故證人三人均證述係
    由被告本人簽名，另經本院將前開文件、被告不爭執簽名真
    正之支票存款印鑑卡、活期儲蓄存款印鑑卡、新竹區中小企
    業銀行存款印鑑卡、借據、被告當庭書寫姓名之筆錄紙送請
    法務部調查局鑑驗，該局認DEAR現金卡貸款契約書、金融卡
    開戶申請書、授權書上「羅慧貞」之筆跡，與被告於94年4
    月28日當庭書寫、支票存款印鑑卡、活期儲蓄存款印鑑卡、
    新竹區中小企業銀行存款印鑑卡、借據上被告簽名字跡筆劃
    特徵相同，有該局94年5 月17日調科貳字第09400229160 號
    鑑定通知書在卷可稽（見本院卷第97、98頁），顯見DEAR現
    金卡貸款契約書、金融卡開戶申請書、授權書之簽名均為真
    正，堪認被告確實有向原告申請本件現金卡。另被告雖否認
    有收到現金卡，惟證人戊○○亦具結證述：卡片是伊領的，
    伊再拿給被告本人等情明確（見本院卷94年4 月28日言詞辯
    論筆錄），此外，被告復未提出證據證明其確實並未在前開
    文件上簽名，或未領到現金卡，故被告所辯，自屬無據，尚
    非可採。因之，原告主張被告為本件借款人，應就本件借款
    負清償責任之事實，堪信為真。從而，原告本於消費借貸之
    法律關係，訴請被告應給付原告281,59 3元，及自93年3 月
    19日起至清償日止，按年利率18.25%計算之利息，並自93年
    4 月19日起至清償日止，逾期在6 個月以內部分，按上開利
    率10% ，超過6 個月以上部分，按上開利率20% 計付之違約
    金，即屬正當，應予准許。
四、本件係依民事訴訟法第427 條第1 項規定適用簡易程序所為
    被告敗訴之判決，依同法第389 條第1 項第3 款規定，本院
    自應依職權宣告假執行。
五、據上論結，本件原告之訴為有理由，依民事訴訟法第436 條
    第2 項、第78條、第389 條第1 項第3 款，判決如主文。
中　　華　　民　　國　　94　　年　　6 　　月　　28　　日
                  簡易庭法　官　沈佳宜
以上正本係照原本作成
如對本判決上訴，須於判決送達後20日內向本院提出上訴狀
中　　華　　民　　國　　94　　年　　6 　　月　　28　　日
                        書記官　李惠雯
